臺灣高雄地方法院刑事判決　　　　　　　96年度易字第2801號
公　訴　人　臺灣高雄地方法院檢察署檢察官
被　　　告　甲○○
選任辯護人　陳慧博律師
上列被告因違反著作權法案件，經檢察官提起公訴（96年度偵字
第23613號），經本院改依簡式審判程序，判決如下：
    主  文
甲○○明知係侵害著作財產權之光碟重製物而散布，處有期徒刑
陸月，如易科罰金，以新台幣壹仟元折算壹日，緩刑貳年。扣案
之重製光碟貳片，沒收之。
    事  實
一、甲○○明知「死亡筆記本一、二」動畫光碟係聯成國際事業
    有限公司（下稱聯成公司）享有著作財產權之視聽著作，未
    經著作權人同意或授權，不得擅自以移轉所有權之方式散布
    重製物。詎其竟基於散布盜版光碟重製物之犯意，於民國96
    年4 月25日21時47分許，在臺北縣永和市○○○路○段其租
    屋處，將其先前在錄影帶店購得之上開盜版視聽著作影音光
    碟DVD1套（共上、下集2 片光碟），連結上網至露天拍賣網
    站，刊登販賣上開盜版光碟，並以每套新臺幣（下同）200
    元（不含運費）之價格販售，且提供其使用之電子信箱
    jlook6 ＠yahoo.com.tw 與得標者聯絡，並以其所有之國泰
    世華商業銀行000000000000號帳戶作為收款之用，俟確認得
    標者匯款無訛後，再以郵寄包裹方式將盜版光碟寄送與得標
    者而散布之。嗣林雲祥於96年4 月28日下午3 時1 分上網向
    甲○○購買上開光碟並於同日下午5 時5 分匯款230 元（含
    運費30元）入上開帳戶，甲○○即以限時掛號方式寄送上開
    光碟至臺北市○○路○ 段176 號503 室完成交易，惟經警循
    線查獲上情，並扣得上開盜版光碟2 片。
二、案經聯成公司訴由臺北縣政府警察局永和分局移送臺灣高雄
    地方法院檢察署檢察官偵查起訴。
    理  由
一、本件被告甲○○所犯為死刑、無期徒刑、最輕本刑為3年以
    上有期徒刑以外之罪，其於準備程序進行中，就被訴事實為
    有罪之陳述，經受命法官告知簡式審判程序之旨，並聽取當
    事人之意見後，經被告同意適用簡式審判程序，本院亦認無
    不得或不宜改依簡式審判程序進行之處，爰依刑事訴訟法第
    273條之1第1項、第284條之1規定，由本院合議庭裁定裁定
    本件由受命法官獨任進行簡式審判程序，合先敘明。
二、前揭事實，業據被告於本院審理時坦承不諱（見本院卷16頁
    ），並有英屬維京群島商群體國際股份有限公司台灣分公司
    專屬授權書、影片明細、網頁資料列印單、林雲祥匯款證明
    、jlook6＠yahoo.com.tw基本資料、國泰世華商業銀行帳號
    000000000000號帳戶開戶資料、交易明細、通聯調閱查詢單
    各1 份在卷可憑。又本案為警查扣之光碟為盜版品一節，業
    經證人即聯成公司告訴代理人丙○○於警詢中指證綦詳，且
    扣案光碟上無表徵正版光碟之來源識別碼（即SIDcode ，即
    母版碼及模具碼），且印製封面及包裝與正版光碟顯然不同
    ，有上開扣案物品影本1 份及正版光碟影本1 份在卷可資對
    照，其為盜版品堪可認定。綜上，足認被告之自白確與事實
    相符，本件事證明確，應予依法論科。
三、核被告所為，係犯著作權法第91條之1 第3 項、第2 項之明
    知係侵害著作財產權之光碟重製物而散布罪。被告意圖散布
    而持有侵害著作財產權之光碟重製物之低度行為，為散布之
    高度行為所吸收，不另論罪。被告因一時失慮，致未能尊重
    他人著作財產權而罹犯本罪，使告訴人受有損害，誠屬不該
    ，惟本院審酌被告非專以販賣盜版光碟牟利，且已坦認犯行
    ，犯後態度良好，業已深切悔悟，並與告訴人達成和解並經
    告訴代理人表達不予追究之意，有和解書1 紙附卷可稽，且
    被告先前無前科紀錄，素行良好，有臺灣高等法院被告前案
    紀錄表1 份在卷可佐，又其持有並散布之盜版光碟數量非鉅
    ，所生危害尚屬輕微等一切情狀，量處如主文所示之刑，並
    諭知易科罰金之折算標準。末查，被告前未曾受有期徒刑以
    上刑之宣告，已如前述，參以被告年紀尚輕，思慮不周，因
    一時失慮偶罹刑典，犯後已知錯悔悟，又以5 萬元與告訴人
    達成和解，其懲戒難謂不重，且告訴代理人業已當庭表示希
    望法院給予被告自新之機會等語（見本院卷第33頁），是被
    告經此偵、審程序及刑之宣告，當知所警惕，信無再犯之虞
    ，本院認所宣告之刑以暫不執行為適當，併予宣告緩刑2 年
    。扣案之盜版光碟2 片，係被告供犯罪所用之物，依著作權
    法第98條但書規定，不問屬於被告與否，應予宣告沒收之。
據上論斷，應依刑事訴訟法第273 之1 第1 項、第299 條第1 項
前段，著作權法第91條之1第3項前段、第2項、第98條但書，刑
法第11條、第41條第1項前段、第74條第1項第1款，判決如主文
。
本案經檢察官乙○○到庭執行職務。
中　　華　　民　　國　　96　　年　　10　　月　　22　　日
                  刑事第一庭  法　官  張琬如
以上正本證明與原本無異。
如不服本判決應於收受本判決後10日內向本院提出上訴書狀，並
應敘述具體理由，如未敘述上訴理由者，應於上訴期間屆滿後20
日內補提理由書狀於本院（均須按他造當事人之人數附繕本）「
切勿逕送上級法院」。
中　　華　　民　　國　　96　　年　　10　　月　　22　　日
 　　　　　　　　　　　　　　 書記官  劉甄庭
附錄法條：
著作權法第91條之1
擅自以移轉所有權之方法散布著作原件或其重製物而侵害他人之
著作財產權者，處三年以下有期徒刑、拘役，或科或併科新臺幣
五十萬元以下罰金。
明知係侵害著作財產權之重製物而散布或意圖散布而公開陳列或
持有者，處三年以下有期徒刑，得併科新臺幣七萬元以上七十五
萬元以下罰金。
犯前項之罪，其重製物為光碟者，處六月以上三年以下有期徒刑
，得併科新臺幣二十萬元以上二百萬元以下罰金。但違反第八十
七條第四款規定輸入之光碟，不在此限。
犯前二項之罪，經供出其物品來源，因而破獲者，得減輕其刑。
